臺灣板橋地方法院刑事判決　　　　　　　99年度易字第3417號
公　訴　人　臺灣板橋地方法院檢察署檢察官
被　　　告　陳世中
上列被告因贓物案件，經檢察官提起公訴（99年度偵緝字第2635
號），被告於準備程序進行中就被訴事實為有罪之陳述，經本院
合議庭裁定由受命法官獨任進行簡式審判程序，並判決如下：
   主      文
陳世中寄藏贓物，累犯，處有期徒刑肆月，如易科罰金，以新臺
幣壹仟元折算壹日。
    事      實
一、陳世中前於民國94年間，因竊盜案件，經本院以94年度易緝
    字第176 號判處有期徒刑1 年確定；另因恐嚇取財案件，經
    本院以94年度訴字第3004號判處有期徒刑9 月確定；又於95
    年間，因傷害案件，經本院以95年度易字第473 號判處有期
    徒刑4 月確定。上開3 案嗣經本院以95年度聲字第3322號裁
    定定其應執行刑為有期徒刑1 年11月確定，復經本院以96年
    度聲減字第369 號裁定減刑並定其應執行刑為有期徒刑11月
    又15日確定，於96年7 月16日縮短刑期執畢出監。詎仍不知
    悔改，於99年5 月21日晚間9 時30分許，見友人蔡信毅因案
    為警緝獲，受朱家祺（另行審結）之託，而於同日晚間10時
    許，騎乘機車搭載朱家祺前往蔡信毅址設新北市○○區○○
    路185 巷3 弄26號2 樓（起訴書誤載為3 樓）住處樓下，俟
    朱家祺前往蔡信毅住處，將蔡信毅所竊得之華碩牌MB5000桌
    上型電腦及華碩牌VB1710液晶螢幕各1 臺（原為陳嘉皓所有
    ，於同年月18日下午2 時許，在其址設新北市蘆洲區○○○
    路195 巷8 號5 樓住處，為蔡信毅所竊取）搬至樓下與陳世
    中會合後，陳世中明知朱家祺所搬運之上開桌上型電腦及液
    晶螢幕各1 臺均係蔡信毅所竊取之贓物，竟仍基於搬運贓物
    及寄藏贓物之犯意，將上開桌上型電腦及液晶螢幕各1 臺，
    以機車搭載，搬運至其址設新北市○○區○○街69號3 樓之
    居所藏放。嗣經朱家祺於翌日中午12時30分許，帶同員警前
    往陳世中上開居所搜索結果，始循線查悉上情。
二、案經陳嘉皓訴由新北市政府警察局蘆洲分局移請臺灣板橋地
    方法院檢察署檢察官偵查起訴。
    理      由
一、查被告陳世中所犯係死刑、無期徒刑、最輕本刑為3 年以上
    有期徒刑以外之罪，亦非高等法院管轄第一審案件。其於本
    院準備程序進行中，就上開被訴事實為有罪之陳述，經受命
    法官告知簡式審判程序之旨，並聽取其與公訴人之意見後，
    本院認無不得或不宜改依簡式審判程序進行之情事，依刑事
    訴訟法第273 條之1 第1 項、第284 條之1 規定，裁定本案
    由受命法官獨任進行簡式審判程序，合先敘明。
二、上揭犯罪事實，業據被告於警詢及本院審理時供認不諱，核
    與告訴人陳嘉皓、證人即同案被告朱家祺於警詢時、證人蔡
    信毅於警詢、偵訊及本院審理時證述之情節相符，並有贓物
    認領保管單1 紙在卷可查。足徵被告上開任意性之自白與事
    實相符，應堪採信。本案事證已臻明確，被告犯行堪以認定
    ，應依法論科。
三、按刑法第349 條第2 項之所謂寄藏贓物，係指受寄他人贓物
    而為隱藏者；搬運贓物則係指搬移運送，而將贓物移離原所
    在地。倘先有搬運行為再有寄藏行為，前階段之搬運行為應
    為後階段之寄藏行為所吸收。是核被告所為，係犯刑法第34
    9 條第2 項之寄藏贓物罪。其搬運贓物之低度行為，應為其
    寄藏贓物之高度行為所吸收，不另論罪。另被告受寄贓物並
    搬運至其居所隱藏之犯罪事實，業經起訴書犯罪事實欄記載
    明確，並經本院認定如前，揆諸前開說明，應構成寄藏贓物
    罪，起訴書所犯法條欄認被告所為係犯刑法第349 條第2 項
    之搬運贓物罪，應有未當，附此敘明。又被告前於94年間，
    因竊盜案件，經本院以94年度易緝字第176 號判處有期徒刑
    1 年確定；另因恐嚇取財案件，經本院以94年度訴字第3004
    號判處有期徒刑9 月確定；又於95年間，因傷害案件，經本
    院以95年度易字第473 號判處有期徒刑4 月確定。上開3 案
    嗣經本院以95年度聲字第3322號裁定定其應執行刑為有期徒
    刑1 年11月確定，復經本院以96年度聲減字第369 號裁定減
    刑並定其應執行刑為有期徒刑11月又15日確定，於96年7 月
    16日縮短刑期執畢出監等情，有臺灣高等法院被告前案紀錄
    表1 份在卷可稽。其於受徒刑之執行完畢，5 年以內故意再
    犯本案有期徒刑以上之罪，為累犯，應依刑法第47條第1 項
    之規定加重其刑。爰審酌被告明知上開桌上型電腦及液晶螢
    幕均係贓物，仍代為搬運並寄藏之，徒增警方與被害人追索
    贓物之困難，助長財產犯罪之風氣，所為實有不該；惟念其
    犯後坦承犯行，態度良好，並斟酌其犯罪之動機、手段、生
    活狀況、智識程度、所搬運、寄藏贓物之價值，且上開桌上
    型電腦及液晶螢幕已經尋回，並由告訴人領回等一切情狀，
    量處如主文所示之刑，並諭知易科罰金之折算標準，以資儆
    懲。
據上論斷，應依刑事訴訟法第273 條之1 第1 項、第299 條第1
項前段，刑法第349 條第2 項、第47條第1 項、第41條第1 項前
段，刑法施行法第1 條之1 第1 項、第2 項前段，判決如主文。
本案經檢察官黃嘉妮到庭執行職務。
中    華    民    國   100   年    3    月      25    日
                  刑事第十八庭  法  官  謝梨敏
上列正本證明與原本無異。
如不服本判決，應於判決送達後10日內敘明上訴理由，向本院提
出上訴狀 (應附繕本) ，上訴於臺灣高等法院。其未敘述上訴理
由者，應於上訴期間屆滿後20日內向本院補提理由書「切勿逕送
上級法院」。
                                書記官  林怡君
中    華    民    國   100   年    3    月      25    日
中華民國刑法第349條
收受贓物者，處3 年以下有期徒刑、拘役或5 百元以下罰金。
搬運、寄藏、故買贓物或為牙保者，處5 年以下有期徒刑、拘役
或科或併科1 千元以下罰金。
因贓物變得之財物，以贓物論。